【裁判字號】    97,交抗,391
【裁判日期】    970723
【裁判案由】    聲明異議
【裁判全文】
臺灣高等法院高雄分院刑事裁定         97年度交抗字第391號
抗  告  人
即受處分人    甲○○
上列抗告人因違反道路交通管理處罰條例聲明異議案件，不服臺
灣高雄地方法院中華民國97年6 月30日裁定（97年度交聲字第13
89號），提起抗告，本院裁定如下：
    主  文
原裁定撤銷，發回台灣高雄地方法院。
    理  由
一、按受處分人不服道路交通管理處罰條例第8 條主管機關所為
    之處罰，得於接到裁決書之翌日起20日內，向管轄地方法院
    聲明異議，又聲明異議，應以司法狀紙敘述異議之理由，提
    出於原處分機關為之。原處分機關應於接受異議書狀後5 日
    內，將該案卷宗及有關證物，送交該管地方法院或其分院交
    通法庭。依道路交通管理處罰條例第87條規定向管轄法院聲
    明異議之期間，自裁決送達之翌日起算，並得依法扣除在途
    期間及聲請回復原狀，道路交通管理處罰條例第87條第1 項
    及道路交通案件處理辦法第12條、第13條分別定有明文。
二、經查，本件抗告人即聲明異議人甲○○因「汽車行駛高速公
    路未依規定與前車保持安全距離」，違反道路交通管理處罰
    條例第33條第1 項第2 款規定，經主管機關之交通部公路總
    局高雄區監理所（下稱高雄區監理所）裁決處分，裁決書於
    民國97年5 月9 日送達於高雄市○○區○○路23號由抗告人
    上開住址之大樓管理員收受，有高雄區監理所送達證書1 紙
    附卷可稽。而抗告人係於97年5 月13日向原處分機關高雄區
    監理所陳述聲明異議，有高雄區監理所97年5 月14日高監自
    字第0972002497號函載明：「依據甲○○（即抗告人）君97
    年5 月13日陳述單辦理」等語（見本院卷抗告狀附件），及
    高雄區監理所97年6 月2 日高監自字第0970025331號函載明
    ：「……復台端（即抗告人）97年5 月13日陳述單」等語在
    卷足憑（見原審卷第3 頁）。足徵抗告人指稱其於法定異議
    期間內之97年5 月13日已向原處分機關聲明異議一節，似非
    無據，自容有調查之必要。原審未注意及道路交通案件處理
    辦法第12條、第13條規定，逕以抗告人違反道路交通管理處
    罰條例第87條第1 項規定，逾期提出聲明異議，而駁回抗告
    人之異議，尚有未合，抗告意旨執此而指摘原裁定不當，為
    有理由，應由本院將原裁定撤銷，並為顧及當事人之審級利
    益，爰發回原審法院查明後，更為妥適之裁定。
三、據上論斷，應依道路交通案件處理辦法第26條，刑事訴訟法
    第413 條前段，裁定如主文。
中    華    民    國    97    年    7     月    23    日
                  刑事第九庭    審判長法  官  莊秋桃
                                      法  官  范惠瑩
                                      法  官  裕斗
以上正本證明與原本無異。
本裁定不得再抗告。
中    華    民    國    97    年    7     月    23    日
                                      書記官  張宗芳


司法院資訊處製作；財團法人民間司法改革基金會備份。
